【裁判字號】    95,交聲,575
【裁判日期】    951212
【裁判案由】    違反道路交通管理處罰條例聲明異議
【裁判全文】
臺灣士林地方法院交通事件裁定         95年度交聲字第575號
原處分機關  交通部公路總局臺北區監理所基隆監理站
異  議  人
即受處分人  甲○○
上列異議人即受處分人因違反道路交通管理處罰條例案件，對於
交通部公路總局臺北區監理所基隆監理站中華民國95年8 月9 日
所為之處分（原處分案號：基監字第裁42-CS0000000號）聲明異
議，本院裁定如下：
    主  文
異議駁回。
    理  由
一、按禁止臨時停車線為紅色實線，用以指示禁止臨時停車路段
    ，道路交通標誌標線號誌設置規則第169 條第1 項、第2 項
    定有明文，復按禁止臨時停車處所不得停車，道路交通安全
    規則第112 條第1 項第1 款亦有明文。又汽車駕駛人停車時
    ，在禁止臨時停車處所停車者，處新臺幣（下同）600 元以
    上1,200 元以下罰鍰，道路交通管理處罰條例第56條第1 項
    第1 款定有明文。再按汽車駕駛人之行為有違規停車而駕駛
    人不在場，經以科學儀器取得證據資料證明其行為違規，當
    場不能或不宜攔截製單舉發者，得逕行舉發，道路交通管理
    處罰條例第7 條之2 第1 項第7 款、第2 項第4 款亦有明文
    。
二、原處分意旨略以：異議人即受處分人甲○○所有之車牌號碼
    MK-4965 號自用小客車，於民國95年6 月18日22時30分許，
    違規停放在臺北縣汐止市○○○路劃設有紅線之禁止臨時停
    車處所，經警拍照採證後，逕行掣單舉發違規，爰依道路交
    通管理處罰條例第56條第1 項第1 款之規定，裁處異議人罰
    鍰900 元等語。
三、異議人異議意旨略以：異議人停放車輛之地點尚有其他機車
    停放於該處，卻未遭開立罰單，警察僅針對汽車為舉發，實
    為不公，爰依法請求撤銷原處分云云。
四、本院查：
(一)異議人即受處分人甲○○所有之車牌號碼MK-4965 號自用小
    客車，於上開舉發違規時點，停放在臺北縣汐止市○○○路
    劃設有紅線之禁止臨時停車處所，經警拍照後逕行掣單舉發
    等情，為異議人所不否認，並有舉發違反道路交通管理事件
    通知單1 紙及本院依職權函調之現場採證照片1 幀等件在卷
    可佐，又觀乎上開採證照片，異議人停放車輛之地點確實劃
    有紅線，顯見異議人確已該當將車輛停放在劃設有紅線之禁
    止停車標線處所之交通違規行為，至為明確，堪予認定。
(二)至異議人另以案發當時尚有其他車輛違規停放，員警並未加
    以取締云云為辯，然按有相同之違規事件而未受相同之取締
    ，故涉及主管機關行使行政裁量權適法與否之問題，然該因
    違規而遭取締之行為人，尚不得主張「不法之平等」，是異
    議人上開所辯，縱令屬實，亦不得據為本件主張阻卻違規之
    正當事由，異議人上開所辯，尚不足採。
五、從而，異議人所有之上開自用小客車，確有於上揭時間，停
    放在劃設有紅色禁止臨時停車實線地點之交通違規事實，事
    證明確，堪予認定。又舉發單位係因汽車駕駛人違規停車而
    不在場，有當場不能攔截製單舉發之正當理由，符合首開得
    逕行舉發之要件，原處分機關以員警逕行舉發事實明確，依
    首揭規定裁處車輛所有人即異議人罰鍰900 元，核無違誤，
    本件聲明異議為無理由，應予駁回。
據上論斷，應依道路交通案件處理辦法第19條，裁定如主文。
中    華    民    國    95    年    12    月    12    日
                  交通法庭法  官 吳祚丞
以上正本證明與原本無異。
如不服本裁定，應於送達後5日內，向本院提出抗告狀。
                          書記官 林立原
中    華    民    國    95    年    12    月    18    日


司法院資訊處製作；財團法人民間司法改革基金會備份。
